# Dagsordning för möte 2023-03-27 i ed-4213
1. Mötet öppnas
2. Närvarokontroll
3. Bordet runt
4. Uppföljning av föregående möte och tidsplan
5. Diskussion av nya punkter
6. Dagboksskribent
7. Mötet stängs

## Närvarokontroll
Idag närvarade
* Johannes
* Fredrik
* Sofia
* Adam
* Erik

## Bordet runt
Typ gjorde innan möte och folk är väl ok typ

## Uppföljning av föregående möte och tidsplan

### Hur ligger vi till med grejer
Erik har jobbat på Lane så att saker funkar. Signalerna ska vara gröna :) och det har de blivit.

Fredrik har gjort testbänk för Lane. Det funkar :D. Vi kan nu köra en MAC instruktion. Håller nu på att fixa så att man kan köra flera operationer på rad.

Adam och Sofia har kommit fram till att det är processorn som kommer behöva kontrollera minnesaccess. Sofia har gjort en cool buffer. Återstående är att interfacea med resten av brädan. Det vi ska göra är att skapa ett blockdiagram i Vivado som skapar grejer vi kan skicka till PYNQen. Dessa kommer confa PYNQen och deploya till FPGAn som vi har förstått det. Adam har påbörjat att migrera rapporten till chalmersmallen vilket Sofia sedan har följt upp på.

Johannes har varit borta och haft mycket annat. 

### Målsättningen till på torsdag

Vi ska ha fått saker att ladda på FPGAn.

Fixa ett blockdiagram.

Få MACen att funka. Har fått att funka en gång men måste gå att köra flera på rad.

### Tidsplan

Vi ska vara på benchmarking och fine tuning men vi verkar ligga två veckor bakom planeringen vad gäller utvecklingen. Rapporten ligger vi väldigt efter med. Vi bör ta en eftermiddag i veckan på rapporten.

## Diskussion av nya punkter

### Var ska Johannes komma in? 
Har hamnat lite out of the loop pga andra åtaganden. 
* AXI-gruppen behöver inte fler människor. 
* Erik ska börja fixa minnet och hur man interfacear med det.
* Fredrik ska fortsätta på testbänken, få lite andra program att fungera.

Johannes ska fixa så att ADD och MUL funkar genom MAC genom att bara multiplicera med 1 respektive addera med 0. Även lägga lite TODOs i rapporten pls.

### Project Board
Vi har nu också gjort en Project Board på Git. De omfattar VPUn i sig, minnet och rapporten.

### Git branches D:
Se till att inte pusha till main så att folk inte blir sura på konflikter. Kör nya coola features på ny branch så blir det toppen (☞ﾟヮﾟ)☞

### Lite VPU struktur
Gör så att FSMen är dynamisk. Är för tillfället hårdkodad till 4 64-bitars register. Även göra ett maskregister som säger vilka element som ska opereras på.

## Dagboksskribent
Denna veckan skriver Erik dagbok.

## Mötet stängs
Mötet stängs vid: 16.34 
